臺灣高雄地方法院民事裁定
108年度消債更字第297號
聲  請  人  邱玲雅（原名：邱怜雅）
0000000000000000

0000000000000000

0000000000000000

0000000000000000

代  理  人  蘇琬婷律師
上列當事人因消費者債務清理事件聲請更生，本院裁定如下：
    主  文
聲請人邱玲雅自中華民國一百零九年二月十二日下午四時起開始
更生程序。
命司法事務官進行本件更生程序。
    理  由
一、聲請意旨略以：伊無力清償債務，曾向本院聲請前置調解但
    不成立，爰聲請准予更生等語。
二、按債務人不能清償債務或有不能清償之虞者，得依本條例所
    定更生或清算程序，清理其債務；債務人無擔保或無優先權
    之本金及利息債務總額未逾新臺幣（下同）12,000,000元者
    ，於法院裁定開始清算程序或宣告破產前，得向法院聲請更
    生；法院開始更生程序之裁定，應載明其年、月、日、時，
    並即時發生效力；法院開始更生或清算程序後，得命司法事
    務官進行更生或清算程序，必要時得選任律師、會計師或其
    他適當之自然人或法人1人為監督人或管理人，消費者債務
    清理條例（下稱消債條例）第3條、第16條第1項、第42條第
    1項、第45條第1項分別定有明文。
三、經查：
㈠、聲請人前於民國108年7月2日提出債權人清冊，向本院聲請調
    解債務清償方案，經本院108年度司消債調字第321號受理，
    於108年7月24日調解不成立，聲請人於同日以言詞聲請更生
    等情，業經本院依職權調閱上開調解卷宗核閱無訛。
㈡、聲請人於106年度及107年度申報所得分別為161,500元、123,
    333元，平均每月所得各為13,458元、10,278元（本件元以
    下均採四捨五入計算），名下無財產，有新光人壽保單解約
    金122,735元；又聲請人自陳106年於楊申田律師事務所任職
    ，107年於楊申田律師事務所、洪士宏律師事務所任職，108
    年2月12日起於志銘法律事務所任行政助理，每月收入26,00
    0元，現未領取任何補助等情，有稅務電子閘門財產所得調
    件明細表（本案卷第10至11頁）、財產及收入狀況說明書【
    本院108年度司消債調字第321號卷（下稱調卷）第3頁】、
    債權人清冊（調卷第4至5頁）、本院執行命令（調卷第14至
    15頁）、戶籍謄本（本案卷第21頁）、勞工保險被保險人投
    保資料表（本案卷第12至13頁）、個人商業保險查詢結果表
    （本案卷第29頁）、財團法人金融聯合徵信中心前置協商專
    用債權人清冊（調卷第6至8頁）、信用報告（本案卷第19至
    20頁）、嘉義縣政府社會局函（本案卷第79頁）、高雄市政
    府都市發展局函（本案卷第62頁）、收入切結書（調卷第13
    頁）、新光人壽保險股份有限公司陳報狀（本案卷第14至15
    頁）等附卷可證。則在別無其他資料可認聲請人有其他收入
    之情形下，以其每月平均收入26,000元核算現在償債能力之
    基礎，堪認妥適。
㈢、關於聲請人個人日常必要支出部分，聲請人雖主張與男友租
    屋居住，每月日常必要支出19,700元（含租金6,450元），
    並提出租賃契約書（本案卷第23至27頁）在卷可稽。惟按債
    務人必要生活費用，以最近1年衛生福利部或直轄市政府所
    公告當地區每人每月最低生活費1.2倍定之，消債條例第64
    條之2第1項定有明文。本院參酌衛福部社會司所公告109年
    度高雄市最低生活費為13,099元，又該最低生活費用之標準
    ，係照當地最近1年平均每人消費支出60％訂定，依其基準之
    家庭收支調查報告調查表格式所示有關經常性支出之調查項
    目，包括利息支出、食品、衣著、房租及水費、電費、醫療
    保健、交通、娛樂、教育等，已涵蓋聲請人所陳報之支出項
    目。是本院認聲請人必要生活費用以最低生活費之1.2倍即1
    5,719元計算已足，逾此範圍難認必要。
㈣、關於聲請人扶養支出部分，聲請人原稱扶養長子周○瑋、長女
    周○妤，嗣稱長子已服役，自108年10月起毋庸扶養長子，僅
    須扶養周○妤，每月支出6,000元。經查周○妤係93年生，現
    就讀國中，於106年至107年度無申報所得，名下無財產，現
    未領取任何補助等情，此有戶籍謄本（本案卷第42頁）、稅
    務電子閘門財產所得調件明細表（本案卷第59至60頁）、勞
    工保險被保險人投保資料表（本案卷第61頁）、屏東縣政府
    函（本案卷第63頁）、屏東郵局函（本案卷第66至69頁）、
    前配偶之存簿（本案卷第74至78頁）附卷可考。聲請人所育
    之長女既未成年，名下復無財產，客觀上堪認有受扶養之必
    要。至於扶養費用數額部分，按受扶養者之必要生活費用，
    準用第一項規定計算基準數額，並依債務人依法應負擔扶養
    義務之比例認定之，消債條例第64條之2第2項亦有明定。準
    此，聲請人所應負擔其所育未成年子女每月之扶養費，自宜
    以此為度，始得認係必要支出，是在無其他更為詳實之資料
    可供佐證之情形下，考量聲請人子女與前配偶、祖父母同住
    位於屏東之祖父所有房屋，未有居住相關支出，扣除相當於
    房租支出所佔比例24.36%，本院認即應以109年度臺灣省每
    人每月不含房屋支出之最低生活費標準11,245元為標準【計
    算式：14,866－（14,866×24.36%）＝11,245元】，與前配偶
    共同負擔扶養費。故綜上，聲請人長女每月之扶養費即應以
    5,623元為度（計算式：11,245÷2＝5,623）。
㈤、承上，聲請人目前每月平均收入26,000元，扣除個人必要支
    出15,719元、子女扶養費5,623元後，剩餘4,659元，而聲請
    人目前負債總額為4,630,301元（調卷第29至61頁、第66頁
    ，包括：國泰世華銀行、滙豐銀行、聯邦銀行、永豐銀行、
    玉山銀行、台新銀行、中國信託銀行、滙誠第一資產管理股
    份有限公司、萬榮行銷股份有限公司、滙誠第二資產管理股
    份有限公司），扣除新光人壽保單解約金122,735元後，以
    每月所餘逐年清償，至少須約81年【計算式：（4,630,301－
    122,735）÷4,659÷12≒81】始能清償完畢，應認其已不能清
    償債務。此外，聲請人無擔保或無優先權之債務總額未逾12
    ,000,000元，且無消債條例第6條第3項、第8條或第46條各
    款所定駁回更生聲請之事由存在。則聲請人聲請更生為有理
    由，應予准許，爰命司法事務官進行本件更生程序。
四、依消債條例第11條第1 項、第45條第1 項、第16條第1 項，
    裁定如主文。
中　　華　　民　　國　 109　　年　　2 　　月　　12　　日
              　　民事庭　　法　官　賴寶合
以上正本係照原本作成。
本裁定不得抗告。
中　　華　　民　　國　 109　　年　　2 　　月　　12　　日
  　                        書記官　胡美儀